【裁判字號】    95,訴,31
【裁判日期】    950428
【裁判案由】    毒品危害防制條例
【裁判全文】
臺灣桃園地方法院刑事判決                95年度訴字第31號
公  訴  人  台灣桃園地方法院檢察署檢察官
被      告  甲○○
                    （現於臺灣桃園女子監獄受刑中）
上列被告因違反毒品危害防制條例案件，經檢察官提起公訴（94
年度毒偵字第5768號），被告於本院準備程序進行中，就被訴事
實為有罪之陳述，經本院告知簡式審判程序意旨，並聽取公訴人
及被告之意見後，本院合議庭裁定依簡式審判程序審理，本院判
決如下：
    主  文
甲○○連續施用第一級毒品，處有期徒刑捌月。扣案第一級毒品
海洛因伍包（合計驗餘淨重貳點伍貳公克，合計包裝重貳公克）
沒收銷燬之，扣案包裝袋柒只、分裝器貳支、注射針筒伍支均沒
收；又連續施用第二級毒品，處有期徒刑肆月。應執行有期徒刑
拾月。扣案第一級毒品海洛因伍包（合計驗餘淨重貳點伍貳公克
，合計包裝重貳公克）沒收銷燬之，扣案包裝袋柒只、分裝器貳
支、注射針筒伍支均沒收。
    事  實
一、甲○○前因施用毒品案件，經臺灣苗栗地方法院以89年毒聲
    字第1660號裁定送觀察、勒戒，經認無繼續施用毒品之傾向
    ，於90年1 月20日執行完畢釋放。猶不知悔改，於前揭觀察
    、勒戒執行完畢釋放後5 年內，基於施用第一級毒品海洛因
    之概括犯意，自94年1 月1 日起至同年9 月4 日止，連續在
    桃園縣桃園市○○○街95號2 樓住處，施用第一級毒品海洛
    因多次；復基於施用第二級毒品甲基安非他命之概括犯意，
    自93年12月間某日起至94年9 月4 日止，連續在桃園縣桃園
    市○○○街95號2 樓住處，施用第二級毒品甲基安非他命多
    次。嗣於94年9 月5 日凌晨3 時許，為警在桃園縣楊梅鎮○
    ○街223 號處查獲，並扣得供其施用毒品所持有之第一級毒
    品海洛因5 包（合計驗餘淨重2.52公克，合計包裝重2 公克
    ），及其所有供施用第一級毒品海洛因之用（但非專供）之
    包裝袋7 只、分裝器2 支、注射針筒5 支。
二、案經桃園縣政府警察局平鎮分局報請台灣桃園地方法院檢察
    署檢察官偵查起訴。
    理  由
一、被告甲○○所犯係死刑、無期徒刑、最輕本刑為3 年以上有
    期徒刑以外之罪，被告於準備程序中就被訴事實為有罪之陳
    述，經法官告知簡式審判程序之旨，並聽取公訴人、被告之
    意見後，合議庭認為適宜，依刑事訴訟法第273 條之1 第1
    項規定，裁定由受命法院獨任進行簡式審判程序，先此敘明
    。
二、訊據被告甲○○對於上揭連續施用第一級毒品海洛因及連續
    施用第二級毒品甲基安非他之犯行均坦承不諱。而被告於94
    年9 月5 日凌晨3 時許為警採集之尿液，經送驗結果，呈現
    嗎啡及甲基安非他命陽性反應，有「被採尿人姓名編號對照
    表」、臺灣尖端先進生技醫藥股份有限公司出具之「濫用藥
    物檢驗報告」各1 紙在卷可按（偵查卷第55、72頁）。再被
    告為警查扣之白粉5 包，經送鑑驗結果，均檢出第一級毒品
    海洛因成分，有法務部調查局鑑定通知書1 紙在卷可按（見
    本院卷）。此外，並有桃園縣警察局平戍分局94年9 月5 日
    搜索扣押筆錄1 份、採證照片14張及扣案之包裝袋7 只、分
    裝器2 支、注射針筒5 支等可資佐證（偵查卷第41、56至63
    、64頁）。被告之自白與事實相符，堪信其確有施用第一級
    毒品海洛因及第二級毒品安非他命之犯行。另被告甲○○前
    因施用毒品案件，經臺灣苗栗地方法院以89年毒聲字第1660
    號裁定送觀察、勒戒，經認無繼續施用毒品之傾向，於90年
    1 月20日執行完畢釋放等情，亦有刑案資料查註紀錄表及臺
    灣高等法院前案紀錄表各1 份在卷可稽。被告於前揭觀察、
    勒戒執行完畢後5 年內再犯本件施用毒品案件，事證明確，
    其犯行已經可以認定，應依法論罪科刑。
三、核被告所為，係犯毒品危害防制條例第10條第1 項、第2 項
    之施用第一級毒品及第二級毒品罪。其施用前後非法持有毒
    品海洛因、甲基安非他命之低度行為，應為施用毒品之高度
    行為所吸收，不另論罪。被告先後多次施用第一級毒品海洛
    因犯行及多次施用第二級毒品甲基安非他命犯行，均時間緊
    接，方法相同，各觸犯構成要件相同之罪，顯均基於概括犯
    意為之，各為連續犯，皆應依刑法第56條之規定，均以一罪
    論，並各加重其刑。被告所犯上開二罪間，犯意各別，罪名
    有異，應予分論併罰。爰審酌被告前因施用毒品經觀察、勒
    戒執行完畢釋放後，仍無法斷絕施用毒品惡習，顯見其意志
    力薄弱，自有使其與社會上毒品來源隔離，使其能深自反省
    ，斷絕與毒品接觸之必要，及被告犯罪後對於施用毒品之犯
    行，已經坦承，態度良好等一切情狀，分別量處如主文所示
    之刑，並定其應執行之刑。扣案第一級毒品海洛因5 包（合
    計驗餘淨重2.52公克，合計包裝重2 公克），係被告所有為
    供施用所持有之毒品（該外包裝袋與內含之毒品已無法完全
    析離乾淨），均應依毒品危害防制條例第18條第1 項前段之
    規定，諭知沒收銷燬之。扣案包裝袋7 只、分裝器2 支、注
    射針筒5 支，係被告所有供施用第一級毒品海洛因之用（但
    非專供），業經被告陳述明確，均應依刑法第38條第1 項第
    2 款規定宣告沒收。至於扣案鑰匙1 把，被告否認為其所有
    ，且非違禁物，爰不宣告沒收。
四、又按「關於實質上一罪或裁判上一罪，其一部事實已經判決
    確定者，對於構成一罪之其他部分，固亦均應適用，但此種
    事實係審判不可分之關係在審理事實之法院，就全部犯罪事
    ，依刑事訴訟法第267 條規定，本應予審判，故其確定判決
    之既判力自應及於全部之犯罪事實，惟若在最後審理事實法
    院宣示判決後始行發生之事實，既非該法院所得審判，即為
    該案判決之既判力所不能及（最高法院32年上字第2578號判
    例參照），是既判力對於時間效力之範圍應以最後審理事實
    法院之宣示判決日為判斷之標準。」（最高法院82年度第4
    次刑事庭會議決議）。查被告甲○○前於92年8 月初某日起
    至93年12月9 日止之連續施用第一級毒品海洛因犯行，已經
    本院於93年12月31日，以93年訴緝字第152 號判處有期徒刑
    7 月，該案並於94年3 月22日確定，此有前開93年訴緝字第
    152 號判決及臺灣高等法院被告前案紀錄表各1 份在卷可按
    ，則本件起訴書指訴被告甲○○自93年12月間某日起至同年
    月31日止之連續施用第一級毒品海洛因部分，即為上開本院
    93年訴緝字第152 號判決之既判力所及，是本件被告被訴之
    自93年12月間某日起至同年月31日止之連續施用第一級毒品
    部分，本應為免訴之諭知，惟檢察官認該部分與前開論罪科
    刑之施用第一級毒品部分有連續犯之裁判上一罪關係，爰不
    另為免訴之諭知，附此敘明。
據上論斷，應依刑事訴訟法第273 條之1 第1 項、第299 條第1
項前段，毒品危害防制條例第10條第1 項、第2 項、第18條第1
項前段，刑法第11條、第56條、第51條第5 款、第38條第1 項第
2 款，判決如主文。
本案經檢察官何嘉仁到庭執行職務。
中    華    民    國    95    年    4     月    28    日
                  刑事第七庭    法  官  劉為丕
上正本證明與原本無異。
如不服本判決，應於判決送達後10日內向本院提出上訴狀（應附
繕本），上訴於臺灣高等法院。
                                書記官  顏美惠
中    華    民    國    95    年    4     月    28    日
附錄本案論罪科刑法條：
毒品危害防制條例第10條
施用第一級毒品者，處 6 月以上 5 年以下有期徒刑。
施用第二級毒品者，處 3 年以下有期徒刑。


司法院資訊處製作；財團法人民間司法改革基金會備份。
